# 请教陈老师：股东拟通过减资弥补亏损的问题

提问人：yuehuawjg 时间：2014-06-20 17:03:13
A公司为一非上市国有企业，吸收合并由同一母公司100%控股的另一公司，目前A亏损较为严重，母公司（全资）拟通过减资的方式弥补亏损。根据中国证券监督管理委员会公告[2012]6号的规定，相关上市公司不得采用资本公积金转增股本同时缩股以弥补公司亏损的方式规避上述法律规定。A公司拟通过减资的方式弥补亏损是否不符合政策要求？ 我的理解是：假如A公司是上市公司，由于存在未弥补亏损而长期无法向股东进行现金分红和通过公开发行证券进行再融资。虽然A公司未进行资本公积转增资，但如果通过减资的方式增加未分配利润且弥补完了亏损，又间接的让公司具备了再融资的条件，所以我觉得即使是非上市公司，也应按增加资本公司来处理。不知理解是否正确？

回答人：chenyiwei
赞同liubin意见，无论是否为上市公司，“减资补亏”理论上都是不能实现的，因为减少实收资本资本但净资产总额不变，则所减少的实收资本金额应同步贷记“资本公积——资本或股本溢价”，不能转入未分配利润。 前几年股权分置改革时有上市公司采用过“减资补亏”的做法，但这是在特殊情况下的特殊处理，不具有普遍适用性。